臺灣士林地方法院民事裁定
  
                                      111年度補字第648號
原      告  林金燦  
訴訟代理人  侯傑中律師
            游文愷律師
上列原告與被告張東隆等間請求分配表異議之訴等事件，本院裁
定如下：
    主  文
原告應於本裁定送達五日內，補繳第一審裁判費新臺幣參萬零柒
佰元，逾期不補正，即駁回其訴。
    理  由
一、按因財產權而起訴者，應依民事訴訟法第77條之13之規定繳
    納裁判費，此為必須具備之程式。次按起訴不合程式或不備
    其他要件，依其情形可以補正，經審判長定期間命其補正而
    不補正者，法院應以裁定駁回之。民事訴訟法第249條第1項
    第6 款亦有明定。又分配表異議之訴之訴訟標的價額，以異
    議者請求宣示變更或撤銷原分配表重新製作分配表所得之利
    益為準。債務人為原告時，以原告主張因變更分配表，致被
    告即債權人較原分配表所減少之分配金額為標準定之（最高
    法院109年度台抗字第1040號裁定意旨參照）。再按原告訴
    請確認債權不存在，合併提起分配表異議之訴，二者訴訟標
    的雖不相同，惟自經濟上觀之，其訴訟目的一致，不超出終
    局標的範圍，依上揭規定，訴訟標的價額應以其中價額最高
    者定之（最高法院104年度第8次民事庭會議決議意旨參照）
    。
二、原告起訴未據繳納裁判費。查原告即債務人提起本件分配表
    異議之訴，訴之聲明第一項請求本院109年度司執字第64180
    號強制執行事件，於民國111年5月23日所製作之分配表，其
    中次序8所列債權人即被告吳峯明（下稱吳峯明）之第一順
    位抵押權所載違約金新臺幣（下同）300萬元債權應予剔除
    ，不得列入分配，揆諸前揭說明，應以原告主張因變更分配
    表，致吳峯明較原分配表所減少之分配金額為標準，是此項
    聲明之訴訟標的價額核定為300萬元；至聲明第二項請求確
    認吳峯明對債務人張東隆違約金300萬元債權不存在部分，
    則應以該債權額即300萬元，核定其訴訟標的價額。而聲明
    第一、二項之間，自經濟上觀之，二者之訴訟目的一致，訴
    訟標的價額應以價額最高者定之。是本件訴訟標的價額應核
    定為300萬元，應徵第一審裁判費3萬700元。茲依民事訴訟
    法第249條第1項但書規定，定期命原告補正如主文所示，逾
    期不補正，即駁回其訴。
三、爰裁定如主文。　
中　　華　　民　　國　　111 　年　　7 　　月　　28　　日
                  民事第三庭　法　官  李嘉慧
以上正本係照原本作成。
如對本裁定關於核定訴訟標的價額部分抗告，應於裁定送達後10
 日內向本院提出抗告狀，並繳納抗告費新臺幣1,000元；關於命
補繳裁判費部分，不得抗告。
中　　華　　民　　國　　111 　年　　7 　　月　　28　　日
                              書記官  林瀚章